# 员工持有的原始股出售问题

提问人：Wolf9966 时间：2012-10-25 10:52:22
拟上市公司A为维护管理团队,设立一投资公司B持有A 15%股份,然后将投资公司持有的A公司股份以低价出售给管理团队,请问若某高管购买了一部分股份后,待A公司上市后,如何出售这部分股份?我想这部分员工股是属于投资公司B的,应该不能在二级市场买卖的.

回答人：chenyiwei
你的背景不清晰：截至上市时，这部分上市公司股份是由投资公司持有还是直接由员工个人持有？如果是投资公司持有的，是否量化到个人？一方面说“将投资公司持有的A公司股份以低价出售给管理团队”，但另一方面说“这部分员工股是属于投资公司B的”？ 如果采用投资公司作为持股工具的，则具体退出方式应在员工持股计划的说明文件中约定。按相关约定作为会计处理的基础。

提问人：Wolf9966 时间：2012-10-26 08:28:12
回复 chenyiwei 的帖子
陈老师,不好意思,这个具体如何操作还没开始,只是我们在提前考虑这些问题.但由投资公司B作为法人股持有拟上市公司15%股份,及将此部分股权将纳入员工持股计划中是肯定的,按我们的想法应该是截止上市时,这部分股份应该仍然由投资公司持有,但可以量化到个人,我想相关推迟方式应该体现在员工持股计划书中.
谢谢!请您指点!

回答人：chenyiwei
具体方法可以有很多，例如量化到个人后，到锁定期结束后，激励对象即可指令持股平台公司出售应归属于其的全部或部分股份，出售所得款项扣除税费和交易费用后归激励对象个人所有（采用利润分配等方式）。